臺灣彰化地方法院刑事判決　　　　　　　　　　　　九十三年度訴字第一七八號
　　公　訴　人　臺灣彰化地方法院檢察署檢察官
　　被　　　告　甲○○
右列被告因違反毒品危害防制條例案件，經檢察官提起公訴（九十三年度毒偵字第二
九一八、四二六二號），本院合議庭裁定由受命法官獨任進行簡式審判程序判決如左
：
    主  文
甲○○連續施用第一級毒品，累犯，處有期徒刑玖月。扣案之第一級毒品海洛因壹包
（毒品淨重零點貳貳公克，包裝袋重零點貳壹公克）沒收銷燬之，塑膠袋貳只、注射
針筒壹支沒收。
    事實及理由
一犯罪事實：
  (一)甲○○曾因竊盜案件，經臺灣高等法院臺中分院以八十七年度上易字第三○三七
    號判決處有期徒刑十月確定，於民國八十八年十二月二十一日（公訴意旨誤為同
    年月二十二日）執行完畢。另因施用毒品案件，經本院以八十七年度毒聲字第九
    三號裁定送勒戒處所觀察、勒戒後，認無繼續施用毒品之傾向，於八十七年七月
    四日執行完畢釋放，同日由臺灣彰化地方法院檢察署檢察官以八十七年度偵字第
    四五八九號不起訴處分確定；再因施用毒品案件，經本院以八十八年度毒聲字第
    九四二號裁定送勒戒處所觀察、勒戒後，亦認無繼續施用毒品之傾向，於八十八
    年三月二十一日由臺灣彰化地方法院檢察署檢察官以八十八年度偵字第一六○八
    號不起訴處分確定，於八十八年三月三十日執行完畢釋放；又因施用毒品案件，
    經國防部中部地方軍事法院以八十九年臺裁字第○八三號裁定送戒治處所施以強
    制戒治一年，再由該院以九十年臺裁字第○二二號裁定停止戒治，於九十年三月
    二十七日釋放，所餘戒治期間付保護管束，至九十年十月二十三日執行完畢，並
    由該院以九十一年臺判字第○四一號判決處有期徒刑七月確定，於九十三年三月
    二十八日執行完畢。詎甲○○於前開強制戒治及竊盜案件所處有期徒刑執行完畢
    釋放後五年內，仍不知悔改，復基於概括犯意，自九十三年八月十七日下午四或
    五時許起，至九十三年十一月六日凌晨二時許止，在彰化縣溪湖鎮肉品市場旁之
    舊濁水溪畔、彰化縣埔鹽鄉○○村○○路三十號旁車庫內等地，連續施用第一級
    毒品海洛因多次。嗣於九十三年八月十八日下午二時四十分許，在彰化縣溪湖鎮
  ○○路、太平街口為警查獲，並扣得第一級毒品海洛因一包（毒品淨重零點二二
    公克，包裝袋重零點二一公克）及其所有供施用第一級毒品海洛因之塑膠袋二只
    ；又於九十三年十一月六日下午三時三十分許，在彰化縣埔鹽鄉○○村○○路三
    十號旁空屋內為警執行搜索而查獲，並扣得其所有供施用第一級毒品海洛因之注
    射針筒一支。
  (二)案經彰化縣警察局溪湖分局報告臺灣彰化地方法院檢察署檢察官偵查起訴。
二證據：
  (一)被告甲○○於本院坦承不諱之自白（本院卷第三二、三九頁）。
  (二)扣案之第一級毒品海洛因一包（毒品淨重零點二二公克，包裝袋重零點二一公克
    ）、塑膠袋二只、注射針筒一支（第二九一八號偵查卷第三二、三三頁，第四二
    六二號偵查卷第三五頁）。
  (三)卷附之搜索票一紙、扣押筆錄二份、扣押物品與查獲現場照片九張、彰化縣衛生
    局煙毒尿液檢驗成績書二紙（按海洛因於人體會代謝成嗎啡，因此涉嫌施用海洛
    因者，係檢驗其尿液中之嗎啡反應）、代號與真實姓名對照認證單二紙、法務部
    調查局鑑定通知書一紙（第二九一八號偵查卷第十六至十八、二十至二二、八九
    頁，第四二六二號偵查卷第十二至二一、三七頁）。
三按海洛因屬毒品危害防制條例第二條第二項第一款所定之第一級毒品，被告施用第
  一級毒品海洛因多次，核其所為，均係犯該條例第十條第一項之施用第一級毒品罪
  。被告施用毒品前後持有毒品之低度行為，應為施用毒品之高度行為所吸收，不另
  論罪。被告多次施用毒品犯行，時間緊接，方法相同，觸犯構成要件相同之罪名，
  顯係基於概括犯意為之，應依刑法第五十六條連續犯規定論以一罪，並加重其刑。
  查被告曾因竊盜案件，經臺灣高等法院臺中分院以八十七年度上易字第三○三七號
  判決處有期徒刑十月確定，於八十八年十二月二十一日（公訴意旨誤為同年月二十
  二日）執行完畢，此有臺灣高等法院被告全國前案紀錄表可憑（本院卷第五、六、
  十頁），其受有期徒刑之執行完畢，五年內再犯有期徒刑以上之罪，為累犯，應依
  刑法第四十七條規定遞加重其刑。扣案之第一級毒品海洛因一包（毒品淨重零點二
  二公克，包裝袋重零點二一公克），與顯然無法析離應視為查獲之毒品之包裝袋，
  應依毒品危害防制條例第十八條第一項前段沒收銷燬之；扣案之塑膠袋二只、注射
  針筒一支為被告所有，且為供本案犯罪所用之物，業據其供承在卷（本院卷第三九
  頁正面），應依刑法第三十八條第一項第二款沒收。
四如不服本判決，得於判決送達後十日內向本院提出上訴狀，上訴於上級法院（應附
  繕本）。
據上論斷，應依刑事訴訟法第二百七十三條之一第一項、第二百九十九條第一項前段
，毒品危害防制條例第十條第一項、第十八條第一項前段，刑法第十一條前段、第五
十六條、第四十七條、第三十八條第一項第二款，判決如主文。
本案經檢察官江孟芝到庭執行職務。
中      華      民      國    九十三    年     十二     月    三十一    日
                                    臺灣彰化地方法院刑事第二庭
                                        法      官  廖  政  勝
右正本證明與原本無異。
                                        法院書記官  呂  雅  惠
中      華      民      國    九十四    年       一     月      四      日
附錄本案論罪科刑法條全文：
毒品危害防制條例第十條第一項
施用第一級毒品者，處六月以上五年以下有期徒刑。
